臺灣高等法院臺南分院刑事判決　　　　100年度上訴字第681號
上　訴　人　臺灣臺南地方法院檢察署檢察官
被　　　告　張志男
上列上訴人因被告違反毒品危害防制條例案件，不服臺灣臺南地
方法院一００年度訴字第四八六號，中華民國一００年五月三十
一日第一審判決（起訴案號：臺灣臺南地方法院檢察署一００年
度營毒偵字第五七號），提起上訴，本院判決如下：
    主  文
原判決撤銷。
張志男施用第一級毒品，累犯，處有期徒刑玖月。
扣案第一級毒品海洛因貳包（驗餘淨重參點參玖公克，含包裝袋
）、第二級毒品甲基安非他命壹包（毛重肆公克，含包裝袋）均
沒收銷燬。
    事  實
一、張志男前於民國九十二年間，因施用毒品案件，經裁定送觀
    察、勒戒後，認無繼續施用毒品傾向，由臺灣高雄地方法院
    檢察署檢察官於九十三年一月二日釋放出所，並以九十二年
    度毒偵字第七二三二號為不起訴處分確定。又於前開觀察、
    勒戒執行完畢後五年內，因施用毒品案件，經臺灣高雄地方
    法院以九十五年度簡字第七一九０號判決處有期徒刑三月確
    定，而於九十六年五月九日易科罰金執行完畢。再於九十七
    年間因詐欺案件，經同法院以九十七年度審簡字第三四七０
    號判決處有期徒刑六月確定；復於同年間因毒品危害防制條
    例案件，經同法院以九十七年度審訴字第二四七四號判決分
    別處期徒刑七月、三月，並定應執行刑為有期徒刑八月確定
    ；嗣上開二判決經同院以九十八年度審聲字第四八五二號裁
    定合併定應執行刑為有期徒刑一年一月確定，而於九十八年
    十一月三十日縮刑期滿執行完畢。詎猶不知悔改，復基於施
    用第一級毒品海洛因及第二級毒品甲基安非他命之犯意，於
    一００年三月十五日晚上七時許，在高雄市楠梓區○○○街
    二十九巷二十五弄五號住處內，以將海洛因及甲基安非他命
    摻入香菸內點燃吸食之方式，同時施用第一級毒品海洛因及
    第二級毒品甲基安非他命一次。嗣於一００年三月十六日凌
    晨零時三十一分許，在臺南市○○區○道一號北向二八０公
    里處，因變換車道未使用方向燈而為警攔查，當場在張志男
    所駕駛之車牌號碼六七七０－ＸＱ號自小客車上扣得第一級
    毒品海洛因二包（驗前淨重三．四三公克，驗餘淨重三．三
    九公克）、第二級毒品甲基安非他命一包（毛重四公克），
    並經張志男同意採尿送驗後，尿液呈嗎啡、甲基安非他命陽
    性反應，始悉上情。
二、案經內政部警政署國道公路警察局第四警察隊報請臺灣臺南
    地方法院檢察署檢察官偵查起訴。
    理  由
一、本案所引用之人之書證、物證，檢察官於本院審理時表示同
    意列為證據，被告則未審判期日到庭辯論，可視為同意作為
    證據，本院審酌該等證據之取得過程並無瑕疵，與本案待證
    事實間復具有相當之關聯性，以之為本案證據尚無不當，自
    得採為本案證據，而有證據能力。
二、就於上開時地如何將海洛因及甲基安非他命摻入香菸內點燃
    吸食之方式，同時施用第一級毒品海洛因及第二級毒品甲基
    安非他命一次等犯罪事實，迭據被告張志男於警詢、偵查、
    原審中均自白不諱，並有國道公路警察局第四警察隊採集犯
    罪嫌疑人尿液編號與真實姓名對照認證表、長榮大學一００
    年三月二十五尿液確認報告附卷可稽，且有第一級毒品海洛
    因二包（驗前淨重三．四三公克，驗餘淨重三．三九公克）
    、第二級毒品甲基安非他命一包（毛重四公克）扣案可憑，
    並分別經法務部調查局鑑定、國道公路警察局第四警察隊初
    步鑑驗屬實，亦有法務部調查局濫用藥物實驗室一００年三
    月二十五日調科壹字第一００二三００七六五０號鑑定書、
    國道公路警察局第四警察隊查獲涉嫌毒品危害防制條例案件
    毒品初步鑑驗報告單等在卷可參，足見被告上開自白與事實
    相符，可堪採為認定被告犯罪之證據，從而被告施用第一、
    二級毒品犯行，罪證明確，洵堪認定，應依法論科。
三、核被告張志男所為，係犯毒品危害防制條例第一條第一項、
    第二項之施用第一級毒品、第二級毒品罪。被告施用前持有
    第一、二級毒品之低度行為，均應為施用之高度行為所吸收
    ，不另論罪。被告將海洛因及甲基安非他命摻入香煙同時施
    用，其一行為同時觸犯二罪名，為想像競合犯，應從一重之
    施用第一級毒品罪論處。查被告前因施用毒品案件，經臺灣
    高雄地方法院以九十八年度審聲字第四八五二號裁定合併應
    執行有期徒刑一年一月確定，於九十八年十一月三十日縮刑
    期滿，執行完畢，此有臺灣高等法院被告前案紀錄表在卷可
    稽，其前受有期徒刑之執行完畢後，五年內故意再犯本件有
    期徒刑以上之罪，為累犯，應依刑法第四十七條第一項規定
    加重其刑。
四、原審法院認被告罪證明確，予以論罪科刑，固非無見，惟本
    案有第一級毒品海洛因二包（驗前淨重三．四三公克，驗餘
    淨重三．三九公克）、第二級毒品甲基安非他命一包（毛重
    四公克）等扣案在卷，均屬毒品違禁物，檢察官於起訴書上
    亦已載明聲請依毒品危害防制條例第十八條第一項前段規定
    宣告沒收銷燬，原判決竟漏未將扣案之海洛因、安非他命宣
    告沒收銷燬，容有未洽，檢察官上訴意旨亦執此指摘原判決
    不當，為有理由，自應由本院將原判決撤銷改判。
五、爰審酌被告前即因施用毒品經裁定送觀察、勒戒經不起訴處
    分後，再因施用毒品案件，先於九十五年間經判處有期徒刑
    三月確定，於九十七年間經判處應執行刑一年一月確定，有
    其前案紀錄表可稽，其再有本件施用毒品犯行，顯未因前所
    受觀察、勒戒及有期徒刑之執行而記取教訓。惟其施用毒品
    所生之危害，性質上屬對自我身心健康之自戕行為，尚未危
    及他人生命、身體、財產等法益，暨念其目前尚有正當職業
    ，且有幼子猶待照顧，及犯後坦承犯行，尚知悔悟等一切情
    狀，量處如原判決所科之有期徒刑九月，以資懲儆。至扣案
    之第一級毒品海洛因二包（驗前淨重三．四三公克，驗餘淨
    重三．三九公克，含包裝袋）、第二級毒品甲基安非他命一
    包（毛重四公克，含包裝袋），均依法併予宣告沒收銷燬。
六、被告經合法傳喚，無正當理由不到庭，不待其陳述逕行判決
    。
據上論結，應依刑事訴訟法第三百六十九條第一項前段、第三百
七十一條、第三百六十四條、第二百七十三條之一第一項、第二
百九十九條第一項前段，毒品危害防制條例第十條第一項、第二
項、第十八條第一項，刑法第十一條前段、第五十五條、第四十
七條第一項，判決如主文。
本案經檢察官邱克斌到庭執行職務。
中    華    民    國   100    年    8     月    2     日
            刑事第三庭  審判長法  官  陳  義  仲
                              法  官  楊  清  安
                              法  官  張  季  芬
以上正本證明與原本無異。
如不服本判決應於收受送達後10日內向本院提出上訴書狀，其未
敘述上訴理由者，並得於提起上訴後10日內向本院補提理由書（
均須按他造當事人之人數附繕本）「切勿逕送上級法院」。
                              書記官  陳  明  芬
中    華    民    國   100    年    8     月    2     日
附錄：本案論罪科刑法條全文：
毒品危害防制條例第十條：
  施用第一級毒品者，處六月以上五年以下有期徒刑。
  施用第二級毒品者，處三年以下有期徒刑。